臺灣臺北地方法院民事判決
111年度訴字第3562號
原      告  中國信託商業銀行股份有限公司


法定代理人  利明献  


訴訟代理人  梁懷德  

被      告  江叡霖  
上列當事人間請求清償借款事件，本院於民國111年9月15日言詞
辯論終結，判決如下：
    主      文
被告應給付原告新臺幣壹佰捌拾萬伍仟伍佰伍拾陸元，及如附表
所示之利息。
訴訟費用新臺幣壹萬捌仟玖佰壹拾玖元由被告負擔。
本判決於原告以新臺幣陸拾萬壹仟元供擔保後，得假執行；但被
告如以新臺幣壹佰捌拾萬伍仟伍佰伍拾陸元為原告預供擔保，得
免為假執行。
    事實及理由
壹、程序方面
    按當事人得以合意定第一審管轄法院。但以關於由一定法律
    關係而生之訴訟為限。前項合意，應以文書證之，民事訴訟
    法第24條定有明文。經查，兩造約定以本院為第一審管轄法
    院，有原告提出之中國信託個人信用貸款約定書第10條第2
    項約定為憑（本院卷第23頁、第41頁），是本院就本件訴訟
    有管轄權，先予敘明。
貳、實體方面
一、原告主張：
　㈠被告於民國108年6月10日向伊借款新臺幣（下同）115萬元，
    約定自借款日起按月於每月10日分期償還，並按機動利率計
    付利息（被告未依約還款時為2.71%），如有任何一宗債務
    未依約清償本金，即喪失期限利益，債務視為全部到期。詎
    被告僅繳納本息至110年3月9日，嗣即未再清償，尚欠伊本
    金89萬6840元及自110年3月10日起按上開約定利率計算之利
    息未給付。
　㈡被告於108年6月10日另向伊借款117萬1590元，約定自借款日
    起按月於每月10日分期償還，並按機動利率計付利息（被告
    未依約還款時為2.02%），如有任何一宗債務未依約清償本
    金，即喪失期限利益，債務視為全部到期。詎被告僅繳納本
    息至110年3月14日，嗣即未再清償，尚欠伊本金90萬8716元
    及自110年3月15日起按上開約定利率計算之利息未給付。
　㈢為此，爰依消費借貸契約法律關係，提起本件訴訟。並聲明
    ：⒈如主文第1項所示；⒉願供擔保，請准宣告假執行。
二、被告則以：伊已聲請債務前置協商等語，資為抗辯。並聲明
    ：㈠原告之訴及假執行之聲請均駁回；㈡願供擔保，請准宣告
    免為假執行。
三、經查，原告主張之上開事實，業據其提出與所述相符之個人
    信用貸款申請書、個人信用貸款約定書、放款帳戶利率查詢
    及放款帳戶還款交易明細等件為證（本院卷第15至53頁），
    被告對於原告請求之金額亦不爭執，堪信原告之主張為真實
    。被告雖辯稱伊已聲請債務前置協商等語，並提出消費者債
    務清理法院前置調解聲請狀、財團法人法律扶助基金會桃園
    分會審查決定通知書為憑（本院卷第81至97頁），然未據主
    張或證明已調解成立並據以清償，自不影響原告之請求，是
    被告所辯，尚非可採。從而，原告依消費借貸法律關係提起
    本訴，請求被告給付如主文第1項所示，為有理由，應予准
    許。
四、兩造分別陳明願供擔保，聲請宣告假執行及免為假執行，於
    法並無不合，爰酌定相當之擔保金額准許之。
五、本件訴訟費用確定如主文第2項所示金額。
六、訴訟費用負擔之依據︰民事訴訟法第78條。
中　　華　　民　　國　　111 　年　　9 　　月　　22　　日
                  民事第六庭　　法　官  蕭清清
以上正本係照原本作成。
如對本判決上訴，須於判決送達後20日內向本院提出上訴狀。如
委任律師提起上訴者，應一併繳納上訴審裁判費。　
中　　華　　民　　國　　111 　年　　9 　　月　　22　　日
                                書記官  林家鋐

附表：
編號 請求項目 請求金額 （新臺幣） 計息本金 （新臺幣） 利             息       週年利率 計息期間 1   小額信貸 896,840元 896,840元  2.71％ 自110年3月10日起 至清償日止 2  908,716元 908,716元 2.02％ 自110年3月15日起至清償日止